臺灣高等法院刑事判決　　　　　　　　 96年度上訴字第294號
上　訴　人　臺灣士林地方法院檢察署檢察官
被　　　告　甲○○
　　　　　　　　　　（另案
上列上訴人因被告違反毒品危害防制條例案件，不服臺灣士林地
方法院95年度訴字第655號，中華民國95年11月22日第一審判決
（起訴案號：臺灣士林地方法院檢察署95年度毒偵字第876號、
併辦案號：95年度毒偵字第1459號），提起上訴，本院判決如下
：
    主      文
上訴駁回。
    事實及理由
一、本案經本院審理結果，認第一審判決被告甲○○連續施用第
    1級毒品，累犯，處有期徒刑壹年，認事用法及量刑均無不
    當，應予維持，並引用第一審判決書記載之事實、證據及理
    由。（如附件）
二、本件犯罪事實均經被告坦白承認，其餘亦據原判決理由詳陳
    ，判其上開罪刑，核無不合。檢察官上訴意旨以其又有起訴
    效力所及犯行，原審未及斟酌，而指摘原判決不當，其上訴
    為無理由，應予駁回（詳後述）。又被告本件犯罪，不論依
    舊刑法第47條，或新法第47條第1項之規定，均構成累犯，
    對被告而言並無有利或不利之情形，自不生新舊法比較之問
    題，即應依裁判時現行刑法第47條第1項之規定，論以累犯
    ，原判決雖適用行為時法，因結果並無不同，對判決不生影
    響，上訴審毋庸撤銷改判（參照最高法院95年第21次刑事庭
    會議決議），附為敘明。
三、退上訴移送併辦部分（台灣士林地方法院檢察署95年度毒偵
    字第2311號、95年度上字第354號）：
  (一)檢察官上訴移送併辦意旨略以：被告甲○○另又基於施用第
    1級毒品之同一犯意，於95年7月29日凌晨3時為警查獲採尿
    往前回溯5日內之某時，在不詳地點施用第1級毒品海洛因，
    嗣於95年7月28日晚上7時50分許，在台北市士林區○○○路
    ○段75號前，因涉嫌竊盜等案件為警查獲（竊盜部分業經起
    訴），經警採尿送驗而查悉上情。公訴人因認此部分與本件
    上開被告論罪科刑部分，有集合犯之實質上一罪關係，上訴
    請求併案審理云云。
  (二)按連續數行為而犯同一之罪名，部分之數行為，發生在新法
    施行前，新法施行後，該部分適用最有利於行為人之法律，
    若其中部分之一行為或數行為，發生在新法施行後者，該部
    分不能論以連續犯（最高法院95年第8次刑事庭會議決議意
    旨參照）。本件公訴人以被告於95年7月29日凌晨3時為警查
    獲採尿往前回溯5日內之某時，亦有在不詳地點施用第1級毒
    品海洛因之犯行，上訴請求本院併案審理；然被告此部分犯
    行既發生於新法施行後，參照前揭最高法院95年第8次刑事
    庭會議決議意旨，此部分犯行即不能論以連續犯（或集合犯
    ），準此，前開上訴移送併辦意旨所指被告施用第1級毒品
    之犯行，與前揭論罪科刑部分並無裁判上或實質上一罪關係
    ，既非起訴效力所及，本院不得併予審究，公訴人請求併案
    審理並執此上訴指摘原判決求為改判，即屬無理由，應予駁
    回。至該移送併辦部分則應退回由檢察官另行處理。
據上論斷，應依刑事訴訟法第373條、第368條，判決如主文。
本案經檢察官羅榮乾到庭執行職務。
中　　華　　民　　國　　96　　年　　3 　　月　　30　　日
　　　　　　　　　刑事第十四庭    審判長法　官 陳志洋
　　　　　　　　　　　　　　  　　　    法　官 蔡聰明
　　　　　　　 　 　　　　　　  　　　　法　官 林秀鳳
以上正本證明與原本無異。
如不服本判決，應於收受送達後十日內向本院提出上訴書狀，其
未敘述上訴之理由者並得於提起上訴後十日內向本院補提理由書
（均須按他造當事人之人數附繕本）。
                                        書記官 楊麗雪
中　　華　　民　　國　　96　　年　　4 　　月　　3 　　日
附錄：本案論罪科刑法條全文
毒品危害防制條例第10條：
施用第一級毒品者，處6月以上5年以下有期徒刑。
施用第二級毒品者，處3年以下有期徒刑。
